【裁判字號】    90,破,44
【裁判日期】    901228
【裁判案由】    宣告破產
【裁判全文】
臺灣臺中地方法院民事裁定  九十年度破字第四四號
    聲  請  人  甲○○
    法定代理人  林松本
右聲請人聲請宣告破產事件，本院裁定如左：
    主      文
宣告台灣船井光電股份有限公司破產。
選任吳光陸律師為破產管理人。
申報債權之期間自即日起至民國九十一年三月二十七止。
    理      由
一、按債務人不能清償債務者，得聲請法院宣告破產，破產法第五十七條、第五十八條第一
    項規定甚明。
二、本件聲請意旨略以：相對人因經營不善，分別於民國（下同）八十八年度虧損新台幣（
    下同）一億八千四百四十二萬六千元，八十九年度虧損九千九百零七萬八千元，致其負
    總額高達三億六千五百七十三萬九千元，遠超過資產總額二億六千六百六十六萬一千元
    。相對人並於九十年七月二十五日停工歇業，並與聲請人等一百十二位勞工終止勞動契
    約，除積欠全體勞工八十八年五、六、七、八月工資外，資遣費約五千八百萬元亦不能
    支付，則相對人顯已不能清償債務，若不宣告破產將無法解決，為此檢具聲請宣告相對
    人破產等語。
三、按聲請人主張之前開事實，業據其提出興亞會計師事務所查核報告影本一件、經濟部加
    工出口區管理處台中分處調解紀錄影本一件、行政院勞工委員會函影本一件、經濟部加
    工出口區管理處台中分處函影本一件、資遣費通知書影本一件為證，且相對人並未依約
    給付聲請人其應得之資遣費等情，復經聲請人述無訛，相對人之代理人在場並未表示反
    對意見，且表明相對人之所負之債務已超過資產，而無法清償等語（見本院九十年十二
    月二十日訊問筆錄），足見相對人確實已有破產之原因，應無疑問；相對人雖具狀陳稱
    本件聲請人所指相對人對第三人菱生股份有限公司之租金債權已遭執行扣押在案，而廠
    房則為他債權人台灣銀行設定抵押權在案，至於生產機械亦設定動產抵押權在案，是相
    對人之現有資產，扣除別除權之財產部分，恐不足清償財團費用及破產債務，則破產財
    團即不能構成，無從依破產程序清理其債務，或須強使其他具有擔保物權之債權人與聲
    請人依程序複雜之破產程序清理其債務，參酌同法第一百四十八條之旨，應駁回其聲請
    云云；惟查本件相對人並非毫無財產，有廠房及動產，並對第三人每月尚有租金債權五
    十八萬元（租期五年）之收入等情，為相對人所是認，足見相對人之資產，尚無證據顯
    示有不足清償財團費用及財團債務，而無法構成破產財團之情形，則相對人之前開主張
    ，尚無可採。綜上，本件聲請人之聲請，於法尚無不合，應予准許。
四、依破產法第六十三條、第六十四條，裁定如主文。
中      華      民      國      九十      年      十二      月     二十八     日
~B臺灣臺中地方法院民事第四庭
~B法      官  李國增
右為正本係照原本作成。
相對人如對本裁定抗告，須於裁定送達後十日內向本院提出抗告狀。
中      華      民      國      九十      年      十二      月     二十八     日
~B法院書記官


司法院資訊處製作；財團法人民間司法改革基金會備份。
